【裁判字號】    99,審訴,2627
【裁判日期】    990528
【裁判案由】    債務人異議之訴
【裁判全文】
臺灣臺北地方法院民事裁定            99年度審訴字第2627號
原      告  甲○○
被      告  台北富邦商業銀行股份有限公司
法定代理人  乙○○
上列當事人間債務人異議之訴事件，本院判決如下：
   主      文
原告之訴駁回。
訴訟費用由原告負擔。
   事實及理由
一、原告主張：訴外人吳慧玲邀同伊向被告借款新臺幣（下同）
    1,620,000元及30,000元之連帶保證人，嗣未依約清償，積
    欠1,472,221元及12,140元，經被告聲請拍賣吳慧玲所提供
    之擔保品後，僅獲部分清償，尚不足1,114,701元及依約計
    算之利息與違約金。惟伊已聲請債務清理之清算，目前由鈞
    院審中，本件債務並未確定，被告據以請求之債權即尚未發
    生，被告自不得聲請強制執行。為此依強制執行法第14條第
    2項規定提起本訴等語，並聲明：本院99年度司執字第33237
    號清償債務之強制執行程序應予撤銷。
二、按執行名義成立後，如有消滅或妨礙債權人請求之事由發生
    ，債務人得於強制執行程序終結前，向執行法院對債權人提
    起異議之訴。如以裁判為執行名義時，其為異議原因之事實
    發生在前訴訟言詞辯論終結後者，亦得主張之。執行名義無
    確定判決同一之效力者，於執行名義成立前，如有債權不成
    立或消滅或妨礙債權人請求之事由發生，債務人亦得於強制
    執行程序終結前提起異議之訴。強制執行法第14條第1項、
    第2項分別定有明文。是債務人異議之訴，係以排除執行名
    義之執行力為目的，故起訴之原告，須為執行之債務人，至
    其被告，則須為依執行名義請求執行之人，亦即執行債權人
    ，當事人始為適格。次按原告之訴，依其所訴之事實，在法
    律上顯無理由者，法院得不經言詞辯論，逕以判決駁回之，
    民事訴訟法第249條第2項亦定有明文。
三、經查，本件原告起訴主張其已聲請債務清理之清算，目前尚
    未審結等情，雖據其提出本院98年度消債清字第1號裁定及
    抗告狀為證，惟被告未向本院民事執行處聲請強制執行原告
    之財產，業經本院依職權調取本院99年度司執字第33237號
    清償債務強制執行卷宗查明，原告非前開執行事件之執行債
    務人甚明。依前揭規定意旨及說明，本件起訴之當事人適格
    顯然欠缺，自應予駁回。
四、綜上所述，本件原告之訴，依其所訴之事實，在法律上顯無
    理由，爰依民事訴訟法第249條第2項之規定，不經言詞辯論
    ，逕以判決駁回之。
五、依民事訴訟法第249條第2項、第78條，判決如主文。
中    華    民    國    99    年    5     月    28    日
                        民事第六庭法官 許純芳
正本係照原本作成
如對本判決上訴，須於判決送達後20日內向本院提出上訴狀
中    華    民    國    99    年    5     月    28    日
                                書記官 陳怡君

司法院資訊處製作；財團法人民間司法改革基金會備份。
